【裁判字號】    98,交聲,312
【裁判日期】    980910
【裁判案由】    違反道路交通管理處罰條例聲明異議
【裁判全文】
臺灣基隆地方法院交通事件裁定         98年度交聲字第312號
移送機關即
原處分機關  交通部公路總局臺北區監理所基隆監理站
聲明異議人
即受處分人  甲○○
上列受處分人因違反道路交通管理處罰條例案件，對於交通部公
路總局臺北區監理所基隆監理站民國98年6 月23日所為之處分（
原處分案號：基監字第裁42-Z00000000號），聲明異議，本院裁
定如下：
    主  文
異議駁回。
    理  由
一、原處分意旨略以：聲明異議人即受處人甲○○（下稱異議人
    ）於民國98年6 月23日上午10時許，駕駛IE-9549 號自用小
    客車，行經國道1 號高速公路北向9.4 公處（汐止收費站）
    ，經內政部警政署國道公路警察局第一警察隊員警攔停，並
    施以呼氣酒精濃度測試，測得其呼氣酒精濃度達每公升零點
    41毫克，已逾規定不得駕駛車輛之濃度標準，員警認異議人
    有違反道路交通管理處罰條例第35條第1 項第1 款之違規行
    為而掣單舉發（公警局交字第Z00000000 號），經將舉發通
    知單交異議人簽收，異議人乃於當日到案聽候裁決，交通部
    公路總局臺北區監理所基隆監理站（下稱原處分機關）認事
    證明確，乃於同日依道路交通管理處罰條例第35條第1項第1
    款、第24條、處理細則第41條、第43條、第44條、第67條暨
    基準表之規定，以基監字第裁42-Z00000000號裁決書裁處異
    議人罰鍰新臺幣（下同）34,500元，並吊扣駕駛執照12個月
    及施以道安講習在案。
二、聲明異議意旨：如附件聲明異議狀所載。
三、按受處分人，不服道路交通管理處罰條例第8 條主管機關所
    為之處罰，得於接到裁決書之翌日起20日內，向管轄地方法
    院聲明異議，道路交通管理處罰條例第87條第1 項定有明文
    。交通法庭認聲明異議不合法律上之程式或其異議權已經喪
    失者，應以裁定駁回之，但其不合法律上之程式可補正者，
    應先定期命為補正，逾期不補正者，即予駁回，道路交通處
    理辦法第18條亦規定甚明。
四、經查：
  (一)異議人於98年6 月23日上午10時許，駕駛IE-9549 號自用小
    客車，行經國道1 號高速公路北向9.4 公處（汐止收費站）
    ，經內政部警政署國道公路警察局第一警察隊員警攔停，並
    施以呼氣酒精濃度測試，測得其呼氣酒精濃度達每公升零點
    41毫克，攔停員警因認異議人有違反道路交通管理處罰條例
    第35條第1 項第1 款之違規行為而掣單舉發（公警局交字第
    Z00000000 號），原處分機關於同日依道路交通管理處罰條
    例第35條第1 項第1 款、第24條、處理細則第41條、第43條
    、第44條、第67條暨基準表之規定，以基監字第裁42-Z0000
    0000號裁決書裁處異議人罰鍰新臺幣（下同）34,500元，並
    吊扣駕駛執照12個月及施以道安講習，異議人於同日收受該
    裁決書之事實，為異議人所不爭執，且有酒精濃度測試單、
    內政部警政署公路警察局公警局交字第Z00000000 號舉發違
    反道路交通管理事件通知單、交通部公路總局臺北區監理所
    基隆監理站98年6 月23日基監字第裁42- Z00000000 號違反
    道路交通管理事件裁決書、送達證書、內政部警政署國道公
    路警察局第一警察隊98年9 月1 日公警一交字第0980172972
    號函暨附件經濟部標準檢驗局呼氣酒精測試器檢定合格證書
    各1 份附卷可稽。
  (二)異議人居住於基隆市○○路10巷111 號，有異議人繕具之聲
    明異議狀上所載住址可稽，是異議人顯係在本院所在地居住
    ，從而計算其提起異議期間，自無扣除在途期間之問題，故
    依前揭規定，本件聲明異議期間應自異議人收受裁決書翌日
    之98年6 月24日起算，末日則係同年7 月13日，而異議人遲
    至98年8 月6 日始向原處分機關提出申訴，同年9 月3 日始
    聲明異議，有卷附異議人填具之陳述單及聲明異議狀上原處
    分機關之收文章戳日期參照，異議人之聲明異議顯已逾法定
    異議期間而喪失異議權甚明，自應予以駁回。
四、據上論斷，應依道路交通案件處理辦法第18條，裁定如主文
    。
中    華    民    國    98    年    9     月    10    日
                  交通法庭法  官  劉桂金
以上正本證明與原本無異。
對於本件裁定如有不服，應於收受送達後5日內，向本院提出抗
告書狀，敘述抗告之理由，抗告於臺灣高等法院。
中    華    民    國    98    年    9     月    10    日
                          書記官  劉如純


司法院資訊處製作；財團法人民間司法改革基金會備份。
